臺灣屏東地方法院刑事判決　　　　　　　 92年度訴字第666號
公　訴　人　臺灣屏東地方法院檢察署檢察官
被　　　告　辰○○
選任辯護人　林朋助律師
被　　　告　己○○
　　　　　　癸○○
　　　　　　壬○○
　　　　　　卯○○
　　　　　　丑○○
　　　　　　庚○○
上　一　人
選任辯護人　楊水柱律師
被　　　告　巳○○
　　　　　　辛○○
　　　　　　寅○○
　　　　　　申○○
上　一　人
選任辯護人　葉銘進律師
　　　　　　未○○
選任辯護人　鍾　義律師
　　　　　　酉○○
　　　　　　乙○○
被　　　告　午○○
　　　　　　丙○○
上列被告因偽造文書等案件，經檢察官提起公訴（91年度偵字第
5323號、第5325號、第5326號、第5327號、第5580號、第5768號
、第5583號、第5795號、第5899號、第5930號、第6166號、第23
52號、第1102號、第2815號、第3372號、第4261號、第4262號）
，被告等均認罪，經檢察官聲請改依協商程序而為判決，本院判
決如下：
    主  文
辰○○共同連續行使偽造公文書，足以生損害於公眾及他人，處
有期徒刑貳年。如附表一至二十所示偽造進出港檢查紀錄之印文
、印章及安檢人員之署押、可調式時間戳章（即阿拉伯數字章）
，均沒收。
己○○共同連續行使偽造公文書，足以生損害於公眾及他人，處
有期徒刑壹年肆月，減為有期徒刑捌月。緩刑年，並向國庫支
付新臺幣柒萬元。如附表一至四所示偽造進出港檢查紀錄之印文
、印章及安檢人員之署押，均沒收。
癸○○共同連續行使偽造公文書，足以生損害於公眾及他人，處
有期徒刑壹年肆月，減為有期徒刑捌月。緩刑年，並向國庫支
付新臺幣柒萬元。如附表六所示偽造進出港檢查紀錄之印文、印
章及安檢人員之署押，均沒收。
壬○○共同連續行使偽造公文書，足以生損害於公眾及他人，處
有期徒刑壹年肆月，減為有期徒刑捌月。緩刑年，並向國庫支
付新臺幣柒萬元。如附表七所示偽造進出港檢查紀錄之印文、印
章及安檢人員之署押，均沒收。
卯○○共同連續行使偽造公文書，足以生損害於公眾及他人，處
有期徒刑壹年肆月，減為有期徒刑捌月。緩刑年，並向國庫支
付新臺幣柒萬元。如附表八所示偽造進出港檢查紀錄之印文、印
章及安檢人員之署押，均沒收。
丑○○共同連續行使偽造公文書，足以生損害於公眾及他人，處
有期徒刑壹年肆月，減為有期徒刑捌月，緩刑年。並向國庫支
付新臺幣柒萬元。如附表九所示偽造進出港檢查紀錄之印文、印
章及安檢人員之署押，均沒收。
庚○○共同連續行使偽造公文書，足以生損害於公眾及他人，處
有期徒刑壹年肆月，減為有期徒刑捌月。緩刑年，並向國庫支
付新臺幣柒萬元。如附表一至九所示偽造進出港檢查紀錄之印文
、印章及安檢人員之署押，均沒收。
巳○○共同連續行使偽造公文書，足以生損害於公眾及他人，處
有期徒刑壹年肆月，減為有期徒刑捌月。緩刑年，並向國庫支
付新臺幣柒萬元。如附表二十一至二十三所示偽造進出港檢查紀
錄之印文、印章及安檢人員之署押，均沒收。
辛○○共同連續行使偽造公文書，足以生損害於公眾及他人，處
有期徒刑壹年肆月，減為有期徒刑捌月。緩刑年，並向國庫支
付新臺幣柒萬元。如附表二十一至二十三所示偽造進出港檢查紀
錄之印文、印章及安檢人員之署押，均沒收。
寅○○共同連續行使偽造公文書，足以生損害於公眾及他人，處
有期徒刑壹年肆月，減為有期徒刑捌月。緩刑年，並向國庫支
付新臺幣柒萬元。如附表二十一至二十三所示偽造進出港檢查紀
錄之印文、印章及安檢人員之署押，均沒收。
申○○共同連續行使偽造公文書，足以生損害於公眾及他人，處
有期徒刑壹年肆月，減為有期徒刑捌月。緩刑年，並向國庫支
付新臺幣柒萬元。如附表二十一至二十三所示偽造進出港檢查紀
錄之印文、印章及安檢人員之署押，均沒收。
未○○共同連續行使偽造公文書，足以生損害於公眾及他人，處
有期徒刑壹年肆月，減為有期徒刑捌月。緩刑年，並向國庫支
付新臺幣柒萬元。如附表二十一至二十三所示偽造進出港檢查紀
錄之印文、印章及安檢人員之署押，均沒收。
酉○○共同連續行使偽造公文書，足以生損害於公眾及他人，處
有期徒刑壹年肆月，減為有期徒刑捌月。緩刑年，並向國庫支
付新臺幣柒萬元。如附表二十二所示偽造進出港檢查紀錄之印文
、印章及安檢人員之署押，均沒收。
乙○○共同連續行使偽造公文書，足以生損害於公眾及他人，處
有期徒刑壹年肆月，減為有期徒刑捌月。緩刑年，並向國庫支
付新臺幣柒萬元。如附表二十三所示偽造進出港檢查紀錄之印文
、印章及安檢人員之署押，均沒收。
午○○共同連續行使偽造公文書，足以生損害於公眾及他人，處
有期徒刑壹年肆月，減為有期徒刑捌月。緩刑年，並向國庫支
付新臺幣柒萬元。如附表二十四至二十六所示偽造進出港檢查紀
錄之印文、印章及安檢人員之署押，均沒收。
丙○○共同連續行使偽造公文書，足以生損害於公眾及他人，處
有期徒刑壹年肆月，減為有期徒刑捌月。緩刑年，並向國庫支
付新臺幣柒萬元。如附表二十四至二十六所示偽造進出港檢查紀
錄之印文、印章及安檢人員之署押，均沒收。
    事實及理由
一、本件被告辰○○、己○○、癸○○、壬○○、卯○○、丑○○、庚○○、巳○○、辛○○、寅○○、申○○、未○○、
    酉○○明田、乙○○、午○○、丙○○等16人犯罪事實及證
    據，除被告辰○○等16人於本院審理中業已坦承如起訴書所
    載之犯行，應於證據欄中補充外，其餘均與檢察官起訴書之
    記載相同（詳如附件）。
二、本件被告辰○○等 16 人已經認罪，經與檢察官於審判外進
    行協商後，其等協商合意內容為：被告辰○○、己○○、癸○○、壬○○、卯○○、庚○○、巳○○、辛○○、寅○○
    、申○○、未○○、丑○○、酉○○、乙○○、午○○、丙○○均犯刑法第217 條之偽造印章、印文與署押罪、同法第
    216 條、第211 之行使偽造公文書罪、同法第339 條第2 項
    之詐欺得利罪。被告辰○○願受有期徒刑2 年。被告己○○
    、癸○○、林篷原、卯○○、庚○○、巳○○、辛○○、寅
    ○○、申○○、未○○、丑○○、酉○○、乙○○、午○○
    、丙○○均願受有期徒刑1 年4 月，減為有期徒刑8 月。均
    緩刑3 年，並向國庫支付新臺幣7 萬元。經查，上開協商合
    意並無刑事訴訟法第455 條之4 第1 項所列情形，檢察官聲
    請改依協商程序而為判決，本院爰不經言詞辯論，於協商合
    意範圍內為協商判決。
三、沒收部分：本件附表一至二十六所示之偽造進出安檢所（站
    ）之印文暨所屬印章、偽造安檢人員之署押、可調式時間戳
    章（即阿拉伯數字章），雖均未扣案，然無證據證明業已滅
    失，應依刑法第219 條之規定，均宣告沒收。至勝福號、勝
    福三號、錦由號、柯秀號、義榮號、樹南號、蓬原號、水勝
    號、月里號（CTR-PT-1007 、CTR-PT-3202 、CTR-PT-3379
    ）、志霖號、嘉富號、進國號、靜雄號、憲明號、萬田號、
    佳龍號、正慶號、子○○號、乙○○號、酉○○一號、甲○○一號、丁○○號、戊○○號之機漁船（含船員）進出港檢
    查表係公文書（即俗稱之外關簿），並非被告等人所有，自
    不予宣告沒收，併予敘明。
四、應適用法條：刑事訴訟法第455 條之4 第2 項、第455 條之
    8 ，刑法第2 條第1 項前段、第28條、第56條（修正前）、
    第216 條、第211 條、第339 條第2 項、第55條（修正前）
    、第74條第1 項第1 款、第2 項第4 款、第219 條，刑法施
    行法第1 條之1 ，中華民國九十六年罪犯減刑條例第2 條第
    1 項第3 款、第7 條。
五、本判決除有刑事訴訟法第455 條之4 第1 項第1 款、第2 款
    、第4 款、第6 款、第7 款所定情形之一，或違反同條第2
    項規定者外，不得上訴。
六、如不服本件判決，得自收受判決送達之日起10日內，向本院
    提出上訴書狀，上訴於第二審法院。
中　　華　　民　　國　　96　　年　　11　　月　　16　　日
                  刑事第二庭  審判長法  官  黃國永
                                    法  官  陳海寧
                                    法  官  蘇碧珠
以上正本證明與原本無異。
中　　華　　民　　國　　96　　年　　11　　月　　16　　日
                                    書記官  賀燕花
